# 关于购买的固定资产存在或有对价的处理

提问人：流波将月去 时间：2022-03-12 21:34:19
交易背景：： 2019 年 1 月，A公司与B公司签订《固定资产购买合同》，合同核心条款约定如下： 1 、A公司从B公司购买一批固定资产，以资产评估价格 900 万元作为交易价格基础 2 、该批固定资产由A公司作为实物出资给甲公司，持有甲公司100%的股权 3 、B公司安排经营管理人员至甲公司，A公司派至甲公司的执行董事（不设董事会）不参与实质性的经营管理； 4 、A公司购买固定资产的款项分两笔支付，一是固定资产交割完毕支付 600 万元，二是甲公司运营 3 年后能盈利再支付 300 万元 5 、若甲公司 3 年后出现亏损，则A公司不再支付给B公司 300 万元。 2019 年2 月，B公司的固定资产交割给A公司，A公司如约支付了 600 万元的款项，以 900 万元入账，同时以该批固定资产作为对甲公司的出资，其账务处理为（暂不考虑增值税）：（ 1 ）购买固定资产借：固定资产 900 贷：银行存款 600 其他应付款 300 （ 2 ）对交公司以实物资产出资借：长期股权投资 900 贷：固定资产 900 截止 2021 年 2 月，甲公司累计未分配利润为负，即经过 3 年的运营为亏损状态，A公司决定不再支付剩余的 300 万元，B公司向A公司开具了 300 万元的红字发票。 问题 ：： 1 、按照准则规定，固定资产是指同时具有下列特征的有形资产：（ 1 ）为生产商品、提供劳务、出租或经营管理而持有的；（ 2 ）使用寿命超过一个会计年度。 A 公司在公司在 2019 年年 2 月月 购买 固定固定 资产 后随即出 资 至甲公司，，不符合固定 资产 的定的定 义 ，，其其 账务处 理不合理不合适，适，那那么么 应该 以何以何种种 资产类 科目入科目入 账 ？？ 2、 A 公司与公司与 B 公司的公司的 约 定定 类 似于似于 对赌 ，，当当 对赌 确确定不能定不能达达成的成的 时 候候，， A 公司公司 对 于无需支付的 300 万元是否 应 作作 为营业 外收入外收入 处 理理？？

回答人：chenyiwei
1 、A可以作为固定资产入账（特别是如果B构成A的子公司的情况下）。
2 、假设这些固定资产本身不构成“业务”，则对于此处的或有对价安排，可以参考《中审众环研究 2020 》之“问题1-2-25（收购无形资产涉及的或有对价问题）”。可以选择按照或有对价的最大可能支付金额对相关负债和固定资产进行初始计量，但后续出现业绩不如预期的情况，导致或有对价无需支付时，需谨慎地对该固定资产进行减值测试和计提减值准备。

提问人：流波将月去 时间：2022-03-16 23:36:53
谢谢陈版主，追问一下，如果初始计量中已经是按照最大可能或有对价确认了负债，对于后续无需支付的负债，A公司是否应计入营业外收入呢？

回答人：chenyiwei
可以。但也要关注“初始计量中已经是按照最大可能或有对价确认了负债”是否与当时可获得的信息显著不符。